【裁判字號】    92,交訴,128
【裁判日期】    921128
【裁判案由】    過失致死
【裁判全文】
臺灣彰化地方法院刑事判決                        九十二年度交訴字第一二八號
    公  訴  人  臺灣彰化地方法院檢察署檢察官
    被      告  甲○○
右列被告因過失致死案件，經檢察官聲請簡易判決處刑 (九十二年度偵字第六六三二
號、二七四０號)，經木院員林簡易庭認適用通常程序審理，移
左：
      主  文
甲○○因過失致人於死，處有期徒刑柒月。緩刑貳年。
      事  實
一、甲○○於民國九十一年十月三十一日上午八時十分許，騎乘車牌號碼ＫＰＷ─二
    六五號重機車，沿彰化縣員林鎮○○里○○路，由西往東方向行駛，途經該鎮○
    ○里○○路○段一九六號前，應注意車前狀況並隨時採取必要之安全措施及在同
    一車道行駛時，除擬超越前車外，後車與前車應保持隨時可以煞停之距離，且依
    當時情形並無不能注意之情形，於發現前面同方向，亦疏未注意未停讓直行車而
    由張玉瑕所騎乘之腳踏車，從右側路旁緩慢向路中央行駛，甲○○竟疏於注意，
    非但未注意前開車前狀而採取安全措施，且未保持安全距離，即貿然駕駛前揭機
    車前行，甲○○所騎乘之機車遂撞及林張玉瑕騎乘之腳踏車前車輪胎及前叉左側
    ，林張玉瑕隨之人車地，並受有腦出血傷害，經送醫急救，延至九十二年三月二
    十四日下午十六時三十分許，於台中市中國醫藥學院附設醫院，不治死亡。
二、案經被害人林張玉瑕之子乙○○、丙○○訴由彰化縣警察局員林分局報請臺灣彰
    化地方法院檢察署檢察官偵查而聲請簡易判決處刑，後經本院員林簡易庭認適用
    通常程序審理，而移送本院審理。
      理  由
一、訊據被告甲○○對其於右揭時地，駕駛車牌號碼ＫＰＷ─二六五號重型機車，疏
    於注意，非但未予注意前開車前狀而採取安全措施，且未保持安全距離即貿然駕
    駛前揭機車前行，撞及被害人林張玉瑕騎乘之腳踏車，致被害人林張玉瑕因之死
    亡等事實，供承不諱，核與被害人之子乙○○、丙○○所訴情節大致相符，並有
    道路交通事故調查報告表乙紙及照片十八幀等在卷可資佐證，且被害人林張玉瑕
    係因本件車禍受有腦出血傷害而死亡等情，業經台灣彰化地方法院檢察署檢察官
    督同檢驗員相驗明確，有相驗屍體證明書、驗斷書及勘驗筆錄等在卷可憑，是被
    害人林張玉瑕之死亡，係由被告甲○○之行為所致，其間有相當因果關係，已極
    為明確。
二、按「汽車在同一車道行駛時，除擬超越前車外，後車與前車應保持隨時可以煞停
    之距離」；「汽車行駛時，駕駛人應注意車前狀況，並隨時採取必要之安全措施
    」道路交通安全規則第九十四條第一項、第三項定有明文，並為駕駛之被告所應
    注意。而依卷附之道路交通事故調查報告表、現場圖及照片，顯示當時天晴、日
    間自然光線、路面無障礙物、視距良好等情事，顯無不能注意之情形，被告甲○
    ○竟疏未注意，非但未注意前開車前狀而採取安全措施，且未保持安全距離，即
    貿然駕駛前揭機車前行，致撞及被害人林張玉瑕騎乘之腳踏車肇事，使被害人林
    張玉瑕死亡。是被告甲○○之駕駛行為，應有過失甚明。至被害人林張玉瑕騎乘
    腳踏車未停讓直行車先行，即貿然從右側路旁緩慢向路中央行駛，亦為本件車禍
    之原因，惟仍不解被告吳誌諱之過失罪責。況本件經送台灣省彰化縣區車輛行車
    事故鑑定委員會鑑定，亦持相同看法，認「林張玉瑕騎乘腳踏車貿然斜穿道路不
    當，為肇事主因；甲○○駕駕駛重機車未注意車前狀況及未與前車保持安全距離
    ，為肇事次因」，有鑑定意見書附卷可稽。從而，事證明確，被告甲○○之過失
    犯行已堪認定。
三、核被告甲○○所為，係犯刑法第二百七十六條第一項之過失致人於死罪。公訴人
    認被告於肇事後，犯罪被發覺前，留待現場向警方自首而接受裁判，係符合自首
    要件，惟查：被告甲○○肇事後，否認撞及被害人林張玉瑕之人車，此有警訊筆
    錄及移送書明白記載可稽，而被告甲○○承認本件犯行，係於本件車禍經鑑定（
    九十二年七月十六日之鑑定書），明確指明何人涉有過失後，方於九十二年八月
    十二日之偵訊中，坦承犯行，有偵訊筆錄可按，是不符自首要件，至為明顯，公
    訴人所認，應係誤會，附此說明。爰審酌被告甲○○之素行良好、本件車禍有關
    被告、被害人之過失程度、肇事後坦承犯行，態度良好，及肇事後與害人家屬已
    達成為民事賠償之允諾，有調解書（該調解書正送本院民事庭審核中）可佐及其
    他等一切情狀，量處如主文所示之刑。又被告前未曾受有期徒刑以上刑之宣告，
    有臺灣彰化地方法院檢察署前科資料個案查註紀錄表可稽，經此教訓，當知謹慎
    而無再犯之虞，因此，本院認本判決所宣告之刑，以暫不執行為宜，爰宣告緩刑
    二年，以勵自新。
據上論斷，應依刑事訴訟法第二百九十九條第一項前段，刑法第二百七十六條第一項
第七十四條第一款，罰金罰鍰提高標準條例第一條前段，判決如主文。
本件經檢察官丁○○到庭執行職務。
中    華    民    國      九十二      年      十一      月    二十八    日
                                臺灣彰化地方法院刑事第一庭
                                    法      官  洪  志  賢
右正本證明與原本無異。
如不服本判決，應於判決送達後十日內，向本院提出上訴狀（須附繕本）。
告訴人或被害人對於判決如有不服具備理由請求檢察官上訴者，其上訴期間之計算係
以檢察官收受判決正本之日期為準。
                                    法院書記官  洪  年  慶
中    華    民    國      九十二      年      十二      月      二      日
刑法第二百七十六條
因過失致人於死者，處二年以下有期徒刑、拘役或二千元以下罰金。
從事業務之人，因業務上之過失犯前項之罪者，處五年以下有期徒刑或拘役，得併科
三千元以下罰金。


司法院資訊處製作；財團法人民間司法改革基金會備份。
